Gaëlle BOCHET 57 Avenue du Maine 75014 Paris 06 95 49 08 49

gaelle.bochet@grenoble-inp.org

Grenoble INP – Génie Industriel Nadia Dehemchi nadia.dehemchi@grenoble-inp.fr

Madame,

Je vous écris cette lettre pour vous présenter mon projet de troisième année à Génie Industriel.

Lors de l'année scolaire 2021-2022, je souhaiterais dans un premier temps réaliser un stage ingénieur assistant de six mois en France, puis poursuivre avec une césure aux États-Unis.

Faire un IA long est mon premier choix de parcours parce qu'il serait l'occasion de vivre à long terme une expérience d'ingénieur et de mieux comprendre ce qui m'attendra dans mon futur métier. Le fait de rester six mois dans l'entreprise me semble plus intéressant pour ma formation professionnelle car cela me permettra de réaliser de vraies missions après avoir été formée pendant un ou deux mois au poste, car je sais que je serais frustrée de quitter celui-ci juste après la fin de ma formation. Ce stage serait aussi l'opportunité de découvrir la vie et la culture d'entreprise de l'intérieur et d'y participer, ce qui me semble important dans mon cursus.

J'ai ensuite pour objectif de me rendre en Amérique du nord pendant six mois, principalement aux Etats-Unis et au Canada. Je souhaite réaliser des missions de woofing successives dans différentes régions des Etats-Unis, pour découvrir les différentes cultures des habitants et les paysages. Le woofing m'est apparu comme la manière idéale de voyager car ceci sera l'opportunité d'être en immersion totale avec les locaux et de développer mon anglais. De plus, il me permettra d'avoir toujours une activité lors de ma césure et un lieu pour vivre, et c'est aussi un moyen pratique pour vivre à moindre coup cette période.

Mon but est de traverser les Etats Unis d'ouest en est, en changeant d'endroit chaque mois, puis de finir ma césure au Canada. Je sais que les coutumes, l'état d'esprit et les habitants varient beaucoup selon les régions, c'est pourquoi il me semble enrichissant d'y passer un certain temps. Enfin, je suis née aux Etats unis mais je n'ai jamais eu le temps de découvrir la culture du pays car je l'ai quitté à moins d'un mois. J'ai ainsi très envie d'y retourner et de découvrir par moi-même le mode de vie des habitants.

En espérant que ma candidature retiendra votre attention,

Gaëlle Bochet



# Gaëlle BOCHET – Recherche d'un stage de six mois en logistique

05/04/1999 57 Avenue du Maine, 75014 Paris Tel. > 06 95 49 08 49 Email > gaelle.bochet@grenoble-inp.org



# **Formation**

**2019-2021 > ETUDES D'INGENIEUR > 2EME ANNEE (BAC +4),** Ecole Nationale Supérieure de Génie Industriel (ENSGI) – Grenoble INP (38000) > Filière Ingénierie de la Chaîne Logistique

2017-2019 > CLASSE PREPARATOIRE AUX GRANDES ECOLES > Lycée Jacques Decour, Paris (75009)

> Filière MPSI- PSI (Mathématique, Physique et Sciences de l'Ingénieur)

2017 > BACCALAUREAT SCIENTIFIQUE – SCIENCES DE LA VIE ET DE LA TERRE > Lycée Sévigné, Paris (75005)

> Spécialité Mathématique, Option Section européenne anglais, Mention Très Bien



# Expériences professionnelles

2021 > ETUDE DE TERRAIN > Medtronic, Pont de Claix (38800)

> Optimisation d'une chaîne de production

JUIN 2020 > STAGE OUVRIER > Trocsport Grenoble, Saint-Martin d'Hères (38100)

- > Vente et conseils aux clients
- > Réparation de vélos, réassort des rayons

**2019-2020** > INTERIMAIRE > Agent de tri, *Laposte* (Grenoble) et *Chronopost* (Veurey-Voroise)

> Opérateur colis/ préparateur circuit livraison et tri des colis, chargement des camions

**2019-2021 > COURS PARTICULIERS >** Cours en ligne et en présentiel de mathématique, physique et chimie de la 6<sup>ème</sup> à la terminale



# Compétences

#### **INFORMATIQUE**

- Maitrise de Java, R, la suite Microsoft
  Office (Word, Excel, Powerpoint, Access)
- > Connaissance en Python, SQL, Arena

#### **ANGLAIS**

- Niveau C1 du CECRL (Cadre Européen Commun de Référence pour les langues)
- > Séjours linguistiques à Cambridge, Jersey

#### **ALLEMAND**

- > Niveau A2 du CECRL
- > Séjour linguistique à Francfort sur le Main



## Centres d'intérêt

### **2020-2021> BUREAU DES ELEVES**

> Campagne et élection au bureau des élèves de l'ENSGI, recherche de fonds, organisation d'évènements, responsable textile et logistique

## **2006 – 2019**> SCOUTS ET GUIDES DE FRANCE

2017-2019 : organisation et participation à un voyage de solidarité internationale à Madagascar (aide à la construction d'une école, animation auprès d'enfants)

## 2003 – 2018> GYMNASTIQUE ARTISTIQUE FEMININE EN

**COMPETITION** > Club «En Avant! de Paris»

> Sélectionnée aux championnats de France individuel et par équipe de 2013 à 2017

## 2006 - 2016> FLUTE TRAVERSIERE

- > 3ème cycle, conservatoire du 14è arrondissement de Paris
- > orchestre d'harmonie, et concerts amateurs